【裁判字號】    99,交易,171
【裁判日期】    990809
【裁判案由】    過失致死等
【裁判全文】
臺灣嘉義地方法院刑事判決             99年度交易字第171號
公  訴  人  臺灣嘉義地方法院檢察官檢察署
被      告  乙○○
上列被告因過失致死等案件，經檢察官提起公訴（99年度偵字第
3627號、99年度毒偵字第700 號），被告於本院行準備程序時就
犯罪事實為有罪之陳述，經本院裁定改依簡式審判程序審理，判
決如下：
    主  文
乙○○犯過失致人於死罪，處有期徒刑玖月；又施用第二級毒品
，處有期徒刑伍月。應執行有期徒刑壹年。
    犯 罪 事 實
一、乙○○於民國99年2 月間領有合格汽車駕照，於99年2 月2
    日5 時許，由其男友劉秉菘駕駛之車牌號碼YT-4777 號自用
    小客車搭載自臺南市前往嘉義縣，期間開往斗南交流道再折
    返至嘉義縣，乙○○因前於同日凌晨3 時許，在其男友劉秉
    菘臺南市住處，施用第二級毒品甲基安非他命，明知已達不
    能安全駕駛動力交通工具之程度（所犯施用第二級毒品罪及
    公共危險罪部分業經本院以99年度嘉交簡字第331號判決確
    定），竟仍於中山高速公路斗南交流道附近，接手駕駛原由
    劉秉菘所駕駛之前開自用小客車，且於汽車行進中應注意車
    前狀況，隨時採取必要安全措施，而當時天候晴，為日間自
    然光線，視距良好，柏油路面乾燥無障礙物，並無不能注意
    之情形，竟疏未注意及此，於同日上午7時57分許，在嘉義
    縣太保市○○路○段408-6號前，失控撞及路旁住家之水泥樑
    柱，因而致劉秉菘受有顱腦損傷，致創傷性休克死亡，嗣經
    該肇事處之住戶李碧珠報警，經警至醫院詢問，乙○○當場
    向負責處理之員警承認為肇事人，自首而願接受裁判。
二、乙○○前因施用毒品案件，經臺灣臺南地方法院以95年度毒
    聲字第716 號裁定送觀察、勒戒後，認無繼續施用毒品之傾
    向，於96年4 月30日釋放出所而執行完畢。詎未戒除毒癮，
    復基於施用第二級毒品甲基安非他命之犯意，於99年3 月29
    日晚上9 時50分為警採尿回溯72小時內某時許，在臺南市某
    處施用第二級毒品甲基安非他命1 次。嗣於同年3 月29日為
    警得其同意採尿送驗，結果呈甲基安非他命陽性反應，而悉
    上情。
三、案經劉秉菘之母甲○○訴由嘉義縣警察局水上分局、嘉義縣
    警察局民雄分局報告及嘉義地檢署檢察官自動檢舉偵查起訴
    。
    理  由
一、本件被告乙○○所犯非死刑、無期徒刑、最輕本刑為3 年以
    上有期徒刑之罪，或高等法院管轄第一審案件，其於準備程
    序進行中，就被訴事實為有罪之陳述，經本院告知簡式審判
    程序之旨，並聽取檢察官及被告之意見後，裁定進行簡式審
    判程序。
二、上揭事實業據被告乙○○於本院審理時坦承不諱，核與證人
    即嘉義縣太保市○○路○ 段408-5 號、408-6 號住戶李碧珠
    、蔣家珍於警詢之證述、證人即告訴人甲○○於警詢、偵查
    之證述相符，並有臺灣嘉義地方法院檢察署相驗屍體證明書
    、道路交通事故調查報告表(一)、(二)、道路交通事故現場圖、
    交通事故肇事人自首情形記錄表、道路交通事故當事人酒精
    測定紀錄表（呈安非他命陽性反應）、署立嘉義醫院診斷證
    明書、嘉義長庚紀念醫院診斷證明書、現場及車損照片、臺
    灣檢驗科技股份有限公司濫用藥物實驗室99年4 月14日出具
    之濫用藥物檢驗報告（99民A80 ）、代號與真實姓名對照表
    等在卷足資佐證，是被告之任意性自白與事實相符，應堪採
    信。
三、按汽車駕駛人行車時，應注意車前狀況，隨時採取必要安全
    措施；又汽車駕駛人有吸食毒品之情形不得駕駛，道路交通
    安全規則第94條第3 項、第114 條分別訂有明文，被告駕車
    自應注意上述道路交通安全規定，又依前開道路交通事故調
    查報告表所載，天候晴，為日間自然光線，視距良好，柏油
    路面乾燥，並無不能注意之情形，是本件被告竟疏未注意及
    此，致駕車失控撞及路旁住家之水泥樑柱而肇事，其有過失
    甚為顯然。再被害人確因本件車禍致有受有顱腦損傷，致創
    傷性休克死亡，有署立嘉義醫院診斷證明書在卷可稽，則被
    告之過失行為，與被害人之死亡結果間，具有相當因果關係
    ，應堪認定。至被告雖供稱與被害人劉秉菘發生爭執拉扯而
    肇生本件車禍，惟仍不解免其過失之責，附此敘明。從而，
    本件事證明確，被告犯行堪以認定，應依法論科。
四、核被告就犯罪事實一、二所為，分別係犯刑法第276 條第1
    項過失致死罪、毒品危害防制條例第10條第2 項施用第二級
    毒品罪。被告為施用而持有第二級毒品甲基安非他命之低度
    行為，為施用之高度行為所吸收，不另論罪。按汽車駕駛人
    吸食毒品駕車，因而致人受傷或死亡，依法應負刑事責任者
    ，加重其刑至二分之一，道路交通管理處罰條例第86條第1
    項定有明文。被告施用第二級毒品後，不得駕車，其竟駕車
    肇事致被害人死亡，就此部分應依道路交通管理處罰條例第
    86條第1 項之規定加重其刑。又被告於肇事後，經警至醫院
    詢問，被告當場向負責處理之員警承認為肇事人等情，有交
    通事故肇事人自首情形紀錄表在卷可查（見相驗卷第23頁）
    ，是被告此舉當認合於自首要件，就此部分爰依刑法第62條
    前段之規定，減輕其刑，並先加後減之。被告所犯上開二罪
    ，罪名有異，行為互殊，應予分論併罰。
五、審酌被告因疏未注意，致生本件事故，對被害人本身及其家
    屬均造成無可彌補之傷害，未能與被害人家屬達成和解，其
    施用毒品肇生事故後，仍未徹底戒絕毒品，而再犯施用毒品
    之罪，顯見其自制力不足，無法擺脫毒品，未能體悟施用毒
    品對自己、家人造成之傷害及社會之負擔，惟念及施用毒品
    本質上係戕害自身健康之行為，尚未嚴重破壞社會秩序或侵
    害他人權益，且被告均坦承犯行、犯後態度尚可等一切情況
    ，分別量處如主文所示之刑並定應執行刑。
據上論斷，應依刑事訴訟法第273 條之1 第1 項、第299 條第1
項前段，毒品危害防制條例第10條第2 項，刑法第11條前段、第
276 條第1 項、第62條前段、第51條第5 款，道路交通管理處罰
條例第86條第1 項，刑法施行法第1 條之1 第1 項、第2 項前段
，判決如主文。
本案經檢察官曹合一到庭執行職務。
中    華    民    國    99    年    8     月    9     日
                  交通法庭  法  官     梁淑美
以上正本證明與原本無異。
如不服本判決應於收受判決後10日內向本院提出上訴書狀，並應
敘述具體理由；其未敘述上訴理由者，應於上訴期間屆滿後20日
內向本院補提理由書（均須按他造當事人之人數附繕本）「切勿
逕送上級法院」。告訴人或被害人如對於本判決不服者，應具備
理由請求檢察官上訴，其上訴期間之計算係以檢察官收受判決正
本之日期為準。
中    華    民    國    99    年    8     月    9     日
                            書記官     林金福
中華民國刑法第276條
（過失致死罪）
因過失致人於死者，處2年以下有期徒刑、拘役或2千元以下罰金
。
從事業務之人，因業務上之過失犯前項之罪者，處5年以下有期
徒刑或拘役，得併科3千元以下罰金。
毒品危害防制條例第10條
施用第一級毒品者，處 6 月以上 5 年以下有期徒刑。
施用第二級毒品者，處 3 年以下有期徒刑。

司法院資訊處製作；財團法人民間司法改革基金會備份。
